臺灣基隆地方法院刑事判決　　　　　　　100年度訴字第525號
公　訴　人　臺灣基隆地方法院檢察署檢察官
被　　　告　陳建宏
上列被告因毒品危害防制條例案件，經檢察官聲請簡易判決處刑
，（100 年度毒偵字第652 號），本院認不宜簡易判決處刑，改
依通常訴訟程序及移送併案（100 年度偵字第2724號），本院判
決如下：
    主  文
陳建宏持有第二級毒品純質淨重二十公克以上，累犯，處有期徒
刑柒月。扣案第二級毒品甲基安非他命壹包（驗餘淨重拾壹點
肆公克）併同無法完全析離之包裝袋均沒收銷燬之，扣案之電
子磅秤壹台、吸食器壹組，均沒收。
    事  實
一、陳建宏有下列前案紀錄（構成累犯），及施用毒品執行觀察
    、勒戒、強制戒治之紀錄：
  (一)前3 次因施用毒品案件，經送觀察、勒戒後，均認無繼續施
    用毒品之傾向，先後於民國88年8 月25日、90年6 月5 日及
    96年10月17日執行完畢釋放，並分別由臺灣基隆地方法院檢
    察署檢察官以88年度偵字第4150號、90年度毒偵字第549 號
    及96年度毒偵緝字第120 號為不起訴處分確定。
  (二)復因施用第二級毒品案件，經本院以97年度基簡字第174 號
    判決判處有期徒刑3 月確定，於97年7 月8 日易科罰金執行
    完畢。又因施用第二級毒品案件，經本院以97年度基簡字第
    1289號判決判處應執行有期徒刑6 月確定；再因施用第二級
    毒品案件，經臺灣基隆地方法院以98年度易字第134 號判決
    判處有期徒刑3 月確定，上開2 罪接續執行，甫於98年10月
    13日縮刑期滿執行完畢（構成累犯）。
二、詎其猶不知悔改，明知甲基安非他命係毒品危害防制條例第
    2 條第2 項第2 款所列管之第二級毒品，不得非法持有、施
    用，竟基於施用第二級毒品甲基安非他命之犯意，於民國10
    0 年3 月21日中午12時許，在基隆市○○區○○路「太陽鑽
    遊樂場」內，以新台幣（下同）7 萬元之代價，向真實姓名
    不詳綽號「阿棋」成年男子，購買第二級毒品甲基安非他命
    1 包，嗣於同日晚上19時許，在其新北市○○區○○路一段
    瑞柑新村1 之1 號住處，以將甲基安非他命置於玻璃球吸食
    器內，再以火加熱燒烤吸其煙霧之方式，施用甲基安非他命
    1 次。嗣於同日22時10分許，在上址住處，經其同意為警搜
    索而查獲，並扣得甲基安非他命1 包（即照片編號1 號【內
    政部警政署刑事警察局鑑定書編號A1】，驗餘淨重31.43 公
    克，純度約94﹪，驗前純質淨重約29.73 公克；另藍宏模持
    有扣案照片編號2 至5 號【內政部警政署刑事警察局鑑定書
    編號A2至A5】甲基安非他命4 包及照片編號6 至15號【法務
    部調查局濫用藥物實驗室鑑定書編號6 至15】海洛因10 包
    部分，檢察官另行偵辦）、電子磅秤1 台及吸食器1 組等物
    ，復經警採尿送驗，結果呈有安非他命、甲基安非他命陽性
    反應，始悉上情。
三、案經新北市政府警察局瑞芳分局報告臺灣基隆地方法院檢察
    署檢察官後聲請以簡易判決處刑。
    理  由
一、本件被告所犯者非為死刑、無期徒刑、最輕本刑為3 年以上
    有期徒刑之罪或高等法院管轄第一審案件，其於準備程序進
    行中，先就被訴事實為有罪之陳述，經告知其簡式審判程序
    之旨，並聽取公訴人及被告之意見後，本院依刑事訴訟法第
    273 條之1 第1 項之規定，裁定由受命法官獨任進行簡式審
    判程序，且依同法第273 條之2 規定，簡式審判程序之證據
    調查，不受第159 條第1 項、第161 條之2 、第161 條之3
    、第163 條之1 及第164 條至第170 條規定之限制，合先敘
    明。
二、上揭犯罪事實，業據被告陳建宏於警詢、檢察官偵訊及本院
    調查程序中坦承不諱，且有台灣檢驗科技股份有限公司濫用
    藥物尿液檢驗報告1 份附卷可稽、新北市政府警察局瑞芳分
    局偵辦毒品案件尿液檢體對照表在卷可稽，及白色結晶體1
    包、電子磅秤1 台及吸食器1 組等物扣案可憑；前揭白色結
    晶體1 包經送鑑驗結果，驗餘淨重31.43 公克，純度約94﹪
    ，驗前純質淨重約29.73 公克，此有內政部警政署刑事警察
    局100 年4 月22日刑鑑字第1000039099號鑑定書附卷可查，
    足認被告上開具任意性之自白確與事實相符。綜上所述，本
    案事證明確，被告持有甲基安非他命純質淨重20公克以上之
    犯行足堪認定。
三、論罪科刑：
  (一)查甲基安非他命係屬毒品危害防制條例第2 條第2 項第2 款
    所列之第二級毒品，故核被告所為，係犯毒品危害防制條例
    第11條第4 項之持有第二級毒品純質淨重二十公克以上罪。
    被告施用第二級毒品之行為依法規競合原理，應為法定刑較
    重之持有第二級毒品純質淨重二十公克以上之行為所吸收，
    不另論罪。聲請簡易判決處刑意旨認被告係犯毒品危害防制
    條例第10條第2 項施用第二級毒品罪嫌，且其施用前後持有
    第二級毒品之低度行為，應為施用之高度行為所吸收乙節，
    應有誤會，惟聲請簡易判決處刑書之犯罪事實欄已敘及被告
    為警查獲時持有甲基安非他命四包之事實，應認起訴基本社
    會事實同一，爰變更起訴法條為同條例第11條第4 項之持有
    第二級毒品純質淨重二十公克以上罪，另臺灣基隆地方法院
    檢察署100 年度偵字第2724號移送併辦之被告持有第二級毒
    品甲基安非他命之犯罪事實，與本件檢察官起訴之犯罪事實
    相同，為同一案件，本院依法自得併予審理。
  (二)被告有事實欄所載之前案紀錄暨科刑執行情形，有臺灣高等
    法院被告前案紀錄表在卷可稽，其於受有期徒刑之執行完畢
    後，5 年內故意再犯有期徒刑以上之本罪，為累犯，應依刑
    法第47條第1 項之規定加重其刑。
  (三)爰審酌被告有施用毒品之前科紀錄，有臺灣高等法院被告前
    案紀錄表在卷可參，本案持有甲基安非他命之數量非輕，惟
    犯罪手段平和，犯後坦承犯行，態度良好等一切情狀，量處
    如主文所示之刑，以資警惕。
四、沒收部分：
  (一)扣案之第二級毒品甲基安非他命1 包（驗餘淨重為31.43 公
    克，純度約94﹪，驗前純質淨重約29.73 公克，0.0795公克
    ），併同其上無法析離之包裝袋，上開包裝毒品之包裝袋應
    整體視為查獲之毒品，故上開毒品及包裝袋，均依毒品危害
    防制條例第18條第1 項前段之規定，宣告沒收銷燬之（蓋無
    論以何種方式包裝袋與其內裝之毒品，包裝袋內均會有極微
    量毒品殘留，故上述包裝袋應整體視為查獲毒品，一併依前
    揭規定宣告沒收銷燬之，參見最高法院95年度臺上字第3739
    號、第7354號判決）。
  (二)扣案之電子磅秤1 台及吸食器1 組，係被告所有供施用或方
    便施用第二級毒品甲基安非他命用所用等情，業據被告供明
    在卷，經核非專供施用毒品之器具，爰依刑法第38條第1 項
    第2 款規定宣告沒收。
據上論斷，應依刑事訴訟法第452 條、第273 條之1 第1 項、第
299 條第1 項前段、第300 條，毒品危害防制條例第11條第4 項
、第18條第1 項前段，刑法第11條、第47條第1 項、第38條第1
項第2 款，判決如主文。
本案經檢察官曾淑婷到庭執行職務。
中    華    民    國   100    年    8     月    23    日
                  刑事第四庭  法  官  黃永定
以上正本證明與原本無異。
如不服本判決，應於判決送達後10日內，向本院提出上訴書狀，
敘述上訴理由，上訴於本院合議庭，並按他造當事人之人數附具
繕本。
中    華    民    國   100    年    8     月    23    日
                              書記官  劉珍珍
附錄本案論罪科刑法條
毒品危害防制條例第11條第4項
持有第二級毒品純質淨重二十公克以上者，處六月以上五年以下
有期徒刑，得併科新臺幣七十萬元以下罰金。